臺灣新北地方法院行政訴訟判決
111年度交字第463號
原      告  黃素妃

被      告  新北市政府交通事件裁決處
                    住新北市○○區○○路0段000號2樓
上一代表人  李忠台(處長)  住同上
訴訟代理人  黃曉妍律師
上列當事人間因交通裁決事件，原告不服被告中華民國111年6月
2日新北裁催字第48-ZAA310789號違反道路交通管理事件裁決，
提起行政訴訟，本院判決如下：
    主  文
一、原告之訴駁回。
二、訴訟費用新台幣300元由原告負擔。
    事實及理由
壹、程序方面：查，原告不服被告所為道路交通管理處罰條例第
    8條的裁決而提起撤銷訴訟，依行政訴訟法第237條之1，應
    適用交通裁決事件訴訟程序。本件因卷證資料已經明確，且
    本院就被告已提出之採證光碟（被告並以證物送達原告表示
    意見），而法院就該光碟（準文書證據）擷取光碟之錄影畫
    面為照片（文書證據），乃為該採證光碟內容原物之客觀展
    現，並無法院為主觀體會後為勘驗內容之描述記載，並非為
    勘驗之調查新證據，且該光碟（內容）被告既已送達原告表
    示意見，本院並已就依職權擷取之採證照片並再送達原告，
    已為程序保障，且為避免當事人開庭之勞費及訴訟經濟，依
    同法第237條之7規定之裁量，於是不經言詞辯論，直接裁判
    。
貳、實體方面：
一、爭訟概要：緣原告黃素妃駕駛所有車牌號碼000-0000號自用
    小客車（下稱系爭汽車），於民國（下同）110年12月30日7
    時59分許，行經國道1號南向(五股入口匝道，臺64方向)處
    時，因有「行駛高速公路違規超車(利用加速車道超車)」之
    違規行為，遭民眾於111年1月3日檢具違規影片向內政部警
    政署國道公路警察局第一公路警察大隊（下稱舉發機關）提
    出檢舉，經舉發機關執勤員警檢視違規影片後認定違規屬實
    ，遂於111年2月15日填製國道警交字第ZAA310789號舉發違
    反道路交通管理事件通知單（下稱舉發通知單）予以舉發，
    記載應到案日期為111年4月1日前，案件並於111年2年14日
    入案移送被告處理。原告嗣於111年3月15日向被告提出申訴
    不服舉發，案經被告函請舉發機關查明原告陳述情節及違規
    當時情形後，仍認違規事實明確，為此被告乃依道路交通管
    理處罰條例第33條第1項第7款及第63條第1項（即第63條第1
    項第1款）等規定，以111年6月2日新北裁催字第48-ZAA3107
    89號違反道路交通管理事件裁決書（下稱原處分）裁處原告
    罰鍰新臺幣（下同）3,000元整，並記違規點數1點。原告不
    服原處分，提起本件行政撤銷交通裁決訴訟。
二、原告主張及聲明：
(一)原告主張要旨：
　1.加速車道指設於匝道與主線車道之間，專供汽車由匝道駛入
    主線車道前加速之車道，為法所明訂，乃不爭之事實。本案
    被告裁處原告違反道路交通管理處罰條例第33條第1項第7款
    「行駛高速公路違規超車」之規定，申訴處分亦維持原裁定
    ，然原告不服是項裁處，於111年6月2日申請裁決書，依法
    提起行政訴訟。蓋被告之裁處，應遵循行政程序法第4條、
    第5條與第7條所揭橥之依法行政原則、明確性原則及比例原
    則，以恪遵執法之合法手段和目的之間，應符合衡平原則。
　2.原告謹依法提起本件訴訟，懇請鈞察：
　⑴匝道設計不當：
　　匝道，指交流道中為加減速車道及主線車道與其他道路間之
    連接部分。爰台64快速道路進入五股國道1號交流道前，約
    計2公里之連絡道，該路段共有來自新店、八里與蘆洲三方
    向之匝道同時匯入連絡道，接續一公里後，五股蓬萊路又再
    匯入另一個匝道，由於一公里内有來自四端的匝道匯入國道
    連絡道，只要車子一多，所有車輛率皆壅塞龜速而行，原本
    3分鐘車程，卻由於行車動線複雜，往往需耗費半小時以上
    ，嚴重的話甚至回堵至三重、蘆洲。高速公路增設及改善交
    流道設置原則二之（三）：「交流道間距至少應大於2公里
    。」其謂交流道間距乃指增設交流道之地點與前後鄰近交流
    道距離，過短則造成高速公路車流干擾，極易造成肇事事件
    。同樣的，台64進入五股國道前之一公里内，卻有四個匝道
    同時匯入該連絡道，自然容易造成壅塞或事故之發生。
　⑵道路標線規劃不當：
　　道路交通標誌標線號誌設置規則第二條：「標誌、標線、號
    誌之設置目的，在於提供車輛駕駛人及行人有關道路路況之
    警告、禁制、指示等資訊，以便利行旅及促進交通安全。」
    標線、標誌之設置目的已昭然若揭，然台64快速道路進入五
    股國道1號(南北向）交流道前之車道，除五股國道連絡道前
    設置雙白實線、白虛線與白實線並列之標線，用以分流(限
    制）引導車流分別進入國道南北向外，台64快速道路進入國
    道前之4個匝道中線分向道，皆為單白虛線，而無雙白實線
    或白虛線與白實線並列之標線，藉以分流(限制)引導車流進
    入國道，致使原本壅塞路面因車輛隨意跨線行駛而更加混亂
    難行。
　⑶加速車道車輛違規連跨主線内外線車道：
　　依據高速公路及快速公路交通管制規則第七條規定：「汽車
    自交流道、服務區或休息站進入主線車道時，應遵守交通標
    誌、標線、號誌指示行駛，並先利用加速車道逐漸增加車速
    ，判明交通情況確達安全距離，方得駛入主線車道。」另第
    十一條第一項第一款：「汽車在行駛途中…，不得有驟然或
    任意變換車道之情形。」。案內自五股蓬萊路匝道駛入加速
    車道之車輛，未利用加速車道增加車速後再駛入主線車道之
    規定，反而是在通過槽化線後，立即不當變換車道，違反第
    十一條第一項第一款之規定：【驟然或任意變換車道】，從
    加速車道直接駛入主線車道，並連續切換外線與内線車道，
    遂行進入國道北上連絡道。此時後面內外線車道之車輛皆因
    塞車未保持安全距離，原告若立即煞停，讓違規前車切入主
    線車道，恐造成連續碰撞之交通事故，衡此情形，適逢加速
    車道無車輛進入，原告及時切換車道至加速車道，5秒後隨
    即切回主線車道，此乃彈性運用，以避免危險發生。若非如
    此，加速車道之車輛未加速即隨意變換至主線車道，即容易
    與主線車道之車流交會，甚至發生碰撞，其不當變換、使用
    車道，嚴重影響車流之行駛，對於行車秩序及安全影響至鉅
    。
　⑷原則例外之適用：
　　法律之本質乃標榜公平正義，更應依法行政。本案依據「違
    反道路交通管理事件統一裁罰基準及處理細則」第12條規定
    ：「行為人有下列情形之一，而未嚴重危害交通安全、秩序
    且情節輕微，以不舉發為適當者，交通勤務警察或依法令執
    行交通稽查任務人員得對其施以勸導，免予舉發」。其中第
    十五款謂『因客觀具體事實』，致違反本條例規定係出於不得
    已之行為。『客觀具體事實』之概念，乃指從不同觀點或角度
    來思考或判斷某件事物的合理性，不受主觀意識影響而獨立
    存在之性質。被告為執法機關，對『客觀具體事實』應有具體
    明確符合未嚴重危害交通安全、秩序，且情節輕微，以不舉
    發為適當之裁罰標準與規定。原告所提上述三項理由應合乎
    免予舉發之要件，因而據此提起申訴，然被告卻未經裁量其
    本意，仍執意維持原裁定之申訴處分，其裁定自然與第12條
    之意涵有所不符。被告之裁處行為逾越行政罰法意第7條保
    障人權之精神，被告亦違反行政程序法第8條對原告之信賴
    保護原則與相關法律權益應不予裁罰。綜上，本案被告所為
    之裁決違法。
(二)聲明：撤銷原處分。
三、被告答辯及聲明：
(一)答辯要旨：
  1.自檢舉人車後行車影像內容(採證光碟「00000000000000_00
    2348R.MP4_00000000_082230.mov」)以觀，於畫面時間07:5
    8:51至07:58:54，原告駕駛系爭汽車行駛於外側車道上，而
    系爭路段之最右側車道劃有穿越虛線，依道路交通標誌標線
    號誌設置規則該標線係用以劃主線及其他車道之用，另據原
    告於起訴書中所述:「當時其係自台64快速道路進入國道1號
    …」等語及原舉發機關回覆內容:「查旨揭車輛於110年12月3
    0日7時59分許，在國道1號南向五股入口匝道處利用加速車
    道違規超越前車違規…」，堪認該穿越虛線於本件係劃分主
    線車道與加速車道之用，而於07:58:54至07:58:59處，可見
    有一黑色自小客自加速車道向左變換車道至原告車輛前方，
    原告隨即於07:58:59至07:59:02向右變換車道至加速車道，
    同時對照檢舉人車前行車影像內容(採證光碟「00000000000
    000_002347F.MP4_00000000_082304.mov」)，於畫面時間07
    :59:02至07:59:08，原告自外側車道向右變換車道至加速車
    道，於加速車道直行一段距離並超越前方數量汽車(含訴外
    人、檢舉人等2台車輛)後，隨即向左變換車道駛回原有車道
    ，上情另有交通違規行向示意圖可稽，是其行為屬「超車」
    無誤，也確有違規利用加速車道超車之違規行為存在，自屬
    道路交通管理處罰條例第33條第1項第7款規制效力所及，被
    告據此作成本件裁罰處分，洵屬合法。
  2.關於原告主張係爭路段標線及匝道設計不良一事，經被告函
    詢交通部高速公路局北區養護工程分局，其以:「經查旨揭
    案址標誌標線均符合道路交通標誌標線號誌設置規則，且蓬
    萊路口匝道匯入國1五股交流道台64線連絡道方式亦符合前
    述規定及公路路線設計規範，尚無疑義」回復之，堪認案址
    之標線標誌設置及公路設計合法，用路人自應受其拘束，若
    仍有疑義得詢相關管道向權責機關反映陳情，以俾利後續會
    勘討論及改善，並不影響本件違規事實成立之認定。
  3.另就原告主張依違反道路交通管理事件統一裁罰基準及處理
    細則(下稱細則)第12條第1項第15款規定，本件違規合乎免
    予舉發要件，仍對之作成裁罰有誤，就此，該細則第12條規
    範主體係為執法勤務人員舉發交通勤務警察或依法令執行交
    通稽查任務人員之舉發行為，並非被告之裁罰行為，且並非
    指客觀狀態該當列舉情形時均當然生免於舉發之效果，此應
    屬交通勤務人員之裁量權限，而經被告函詢原舉發機關後，
    其於回覆函，略以:「旨揭車輛前方車輛並無違規變換車道
    致使旨揭車輛必須切換車道避讓之情形，其向右變換車道行
    為並非出於不得已，仍可選擇減速禮讓愈向左變換車道之車
    輛，故不符細則第12條第1項第15款規定之要件」等語說明
    ，堪認原舉發機關業已就本件違規為具體裁量，經裁量後認
    客觀情況不符該款項所指情形，故仍依法舉發，尚難謂原舉
    發機關有怠於行使裁量之情，自與細則第12條規定無扞格。
  4.再者，原告既為合法考領汽車駕駛執照之人，有汽車車籍查
    詢資料及駕駛人基本資料為憑，其對上述規定應知之甚詳，
    並應確實遵守。是原告前揭所述，無非單方所執之詞，委無
    足取。綜上所述，被告依法裁處，應無違誤，原告之訴為無
    理由。
(二)聲明：原告之訴駁回。
四、爭點：
(一)被告認原告駕駛系爭汽車，於110年12月30日7時59分許，行
    經國道1號南向(五股入口匝道，臺64方向)處時，有「行駛
    高速公路違規超車(利用加速車道超車)」之違規行為，以原
    處分裁罰原告，是否適法有據？
(二)原告主張本件舉發違規地點之匝道設計不良且有道路標線設
    置不當之情，並以當時其前方車輛有違規變換車道，致使其
    必須切入加速車道，避免危險發生，此情符合違反道路交通
    管理事件統一基準及處理細則第12條規定，應免予舉發等情
    為由，訴請撤銷原處分，是否有理可採？
五、本院之判斷：
(一)前提事實：原告駕駛所有系爭汽車，於110年12月30日7時59
    分許，行經國道1號南向(五股入口匝道，臺64方向)處時，
    因有「行駛高速公路違規超車(利用加速車道超車)」之違規
    行為，遭民眾於111年1月3日（符合行為時道路交通管理處
    罰條例第7之1條所規定7日內之檢舉期限）檢具違規影片向
    舉發機關提出檢舉，經舉發機關執勤員警檢視違規影片後認
    定違規屬實，遂於111年2月15日舉發，記載應到案日期為11
    1年4月1日前，案件並於111年2年14日入案移送被告處理。
    原告雖於到案期限前之111年3月15日向被告提出申訴不服舉
    發，然案經被告函請舉發機關查明原告陳述情節及違規當時
    情形後，仍認違規事實明確，為此被告乃依道路交通管理處
    罰條例第33條第1項第7款及第63條第1項（即第63條第1項第
    1款）等規定，以原處分裁處原告罰鍰3,000元整，並記違規
    點數1點等情，此有採證光碟、檢舉明細資料、本案舉發通
    知單暨合法達證明、違規查詢報表、原告申訴資料、內政部
    警政署國道公路警察局第一公路警察大隊111年4月6日國道
    警一交字第1111703006號函、交通部高速公路局北區養護工
    程分局111年4月8日北管字第1110018334號函、原處分書、
    內政部警政署國道公路警察局第一公路警察大隊111年7月25
    日國道警一交字第1110406510號函、交通違規行向示意圖、
    系爭汽車車籍查詢及駕駛人基本資料等附卷可稽（分見本院
    卷第77頁、第81頁、第83頁暨第87頁至第89頁、第85頁、第
    91頁、第93頁至第94頁、第95頁、第97頁、第101頁、第103
    頁、第105頁、第107頁），核可認定為真實。
(二)被告認原告駕駛系爭汽車，於110年12月30日7時59分許，行
    經國道1號南向(五股入口匝道，臺64方向)處時，有「行駛
    高速公路違規超車(利用加速車道超車)」之違規行為，以原
    處分裁罰原告，核屬合法有據。
  1.應適用之法令：
  ⑴按汽車行駛高速公路及快速公路，不得有下列行為：三、在
    加速車道、減速車道或單車道之匝道上超越前車，高速公路
    及快速公路交通管制規則第9條第1項第3款定有明文。次按
    汽車行駛於高速公路、快速公路或設站管制之道路，不遵使
    用限制、禁止、行車管制及管理事項之管制規則而有違規超
    車行為者，處汽車駕駛人3,000元以上6,000元以下罰鍰，道
    路交通管理處罰條例第33條第1項第7款亦有明文。
  ⑵再按違反道路交通管理事件統一裁罰基準及處理細則第 1條
    規定：「本細則依道路交通管理處罰條例第92條第 4項規定
    訂定之」、第 2條第1項、第2項規定：「處理違反道路交通
    管理事件之程序及統一裁罰基準依本細則之規定辦理。前項
    統一裁罰基準，如附件違反道路交通管理事件統一裁罰基準
    表。」，核上開統一裁罰基準及處理細則之規定，就其立法
    目的及功能，乃為防止處罰機關枉縱或偏頗，依道路交通管
    理處罰條例第92條第 4項所授權交通部會同內政部訂定「違
    反道路交通管理事件統一裁罰基準及處理細則」及其附件「
    違反道路交通管理事件統一裁罰基準表」，用以維持裁罰之
    統一性與全國因違反道路交通管理事件受處罰民眾之公平，
    不因裁決人員不同，而生偏頗，寓有避免各監理機關於相同
    事件恣意為不同裁罰之功能，並非法所不許，於憲法上保障
    人民財產權之意旨並無牴觸（此並有改制前司法院大法官會
    議釋字第511號解釋意旨理由足資參照），並無違反法律保
    留原則。再依本件違規行為時點之違反道路交通管理事件統
    一裁罰基準表記載，汽車行駛高、快速公路違規超車，於期
    限內繳納或到案聽候裁決者，應處罰鍰3,000元，並記違規
    點數1點。核此規定，既係基於母法之授權而為訂定，且就
    違反道路交通管理事件統一裁罰基準及處理細則附件所示統
    一裁罰基準表中有關道路交通管理處罰條例第33條第1項第7
    款之裁罰基準內容（基準表區違規車輛為載運危險物品車輛
    及非載運危險物品車輛二種，並就其是否逾越於期限內繳納
    或到案聽候裁決之期限，分別裁以不同之罰鍰標準，其衍生
    交通秩序危害，既不相同，分別處以不同之罰鍰，符合相同
    事件相同處理，不同事件不同處理之平等原則。），並未牴
    觸母法，是被告自得依此基準而為裁罰。
  2.經查，本件系爭汽車於110年12月30日7時59分許，在國道1
    號南向五股入口匝道處利用加速車道超越前車違規案，係民
    眾現場目睹該車違規，以科學儀器取得證據資料向內政部警
    政署國道公路警察局第一公路警察大隊提出檢舉，經查證屬
    實後，內政部警政署國道公路警察局第一公路警察大隊依道
    路交通管理處罰條例第33條第1項第7款『違規超車行駛』之規
    定，依法填製舉發等情，業據內政部警政署國道公路警察局
    第一公路警察大隊111年4月6日國道警一交字第1111703006
    號函述在案(見本院卷第93頁)，亦與本院卷第103頁所附交
    通違規行向示意圖內所標示系爭汽車之行進路線，為該系爭
    汽車於110年12月30日7時59分許，在國道1號南向五股入口
    匝道處時，從外側車道往右行駛切入加速車道後，其往前行
    駛一段距離後即又向左行駛切回外側車道等情，互核相符，
    再觀諸本院依職權擷取採證光碟錄影畫面內容之照片（見本
    院卷第109頁至第147頁）所示，可知於照片顯示時間0000-0
    0-00 00:58:50時，見本件系爭汽車行駛在檢舉民眾車輛正
    後方之外側車道上，此時另見一輛深色自用小客車行駛在該
    系爭汽車之右側加速車道上，與系爭汽車並肩行駛；嗣於照
    片顯示時間0000-00-00 00:58:51至07:58:54時，見前述深
    色自用小客車往前行駛超越系爭汽車並且打左轉方向燈，欲
    往左行駛切入外側車道，而此時卻見系爭汽車已往右行駛並
    其右前車輪亦已壓在白色穿越虛線上；復於照片顯示時間00
    00-00-00 00:58:55至07:59:00時，仍見前述深色自用小客
    車繼續打左轉方向燈並切入外側車道而行駛在檢舉民眾車輛
    之正後方處，另見系爭汽車亦持續切入加速車道內，至其完
    全進入加速車道時即在該深色自用小客車之右後方處；再於
    照片顯示時間0000-00-00 00:59:01至07:59:04時，見系爭
    汽車在加速車道內往前加速行駛，首先超越原本行駛在其左
    前方處之深色自用小客車後，再繼續往前行駛超越檢舉民眾
    車輛；隨後，於照片顯示時間0000-00-00 00:59:05至07:59
    :09時，見本件系爭汽車打左轉方向燈，往左行駛跨越白色
    穿越虛線後，即又再次駛回外側車道上等情，以上各情並與
    前揭內政部警政署國道公路警察局第一公路警察大隊111年4
    月6日國道警一交字第1111703006號函文所述之原告違規利
    用加速車道進行超車情節均屬相符合，準此足認原告駕駛系
    爭汽車，於110年12月30日7時59分許，行經國道1號南向(五
    股入口匝道，臺64方向)處時，確有「行駛高速公路違規超
    車(利用加速車道超車)」之違規行為無誤，被告據此以原處
    分裁罰原告，即屬合法有據。
(三)原告主張本件舉發違規地點之匝道設計不良且有道路標線設
    置不當之情，並以當時其前方車輛有違規變換車道，致使其
    必須切入加速車道，避免危險發生，此情符合違反道路交通
    管理事件統一基準及處理細則第12條規定，應免予舉發等情
    為由，訴請撤銷原處分，乃屬無理難採。　　
  1.查，原告雖主張當時其前方車輛有違規變換車道，致使其必
    須切入加速車道，避免危險發生，此情符合違反道路交通管
    理事件統一基準及處理細則第12條規定等情為辯。惟經細觀
    前揭本院卷第115頁及第117頁所附之採證照片所示，明顯可
    知於照片顯示時間0000-00-00 00:58:53至07:58:54時，在
    原告駕駛系爭汽車之右前方深色自用小客車僅開始打左轉方
    向燈，而仍尚在加速車道行駛，即未變換車道至外側車道時
    ，原告即已開始駕駛系爭汽車從外側車道向右行駛切入加速
    車道，並且已見其右前車輪壓在白色之穿越虛線上，此時未
    見有任何變換車道之違規情事，迫使原告必須駕駛系爭汽車
    駛入加強車道予以閃避，此情即核與諸內政部警政署國道公
    路警察局第一公路警察大隊111年7月25日國道警一交字第11
    10406510號函文說明二所記載：「經再次檢視影像，旨揭車
    輛之前方車輛並無違規變換車道致使旨揭車輛必須切換車道
    避讓之情形；另旨揭車輛向右變換車道之行為並非出於不得
    已之行為，旨揭車輛仍可選擇減速禮讓欲向左變換車道之車
    輛，故不符合違反道路交通管理事件統一裁罰基準及處理細
    則第12條第1項第15款規定之要件」（見本院卷第101頁）相
    符。如此，原告上開主張，要與事實有違，難以採之。
　2.至於原告另主張本件舉發違規地點之匝道設計不良且有道路
    標線設置不當之情為辯。然此，依交通部高速公路局北區養
    護工程分局111年4月8日北管字第1110018334號函文說明二
    所記載：「經查旨揭違規案址標誌標線均符合道路交通標誌
    標線號誌設置規則，且蓬萊路入口匝道匯入國1五股交流道
    台64線連絡方式亦符合前述規及公路路線設計規範，尚無疑
    義。」（見本院卷第95頁），可知本件舉發違規地點之道路
    交通標誌、標線設置與匝道之設計均符合相關法律規範，並
    無違規設置或設計等情事。況且，姑不論該舉發違規路段之
    匝道設計，抑或是道路交通標誌、標線設置是否妥當，然依
    道路交通管理處罰條例第4條第3項規定，對於道路交通標誌
    、標線、號誌之指示、警告、禁制規定、樣式、標示方式、
    設置基準及設置地點等事項乃授權行政機關制訂相關規則，
    以執行道路交通管理、維護交通秩序、確保交通安全等工作
    。是道路交通主管機關得於法令授權範圍內，基於權責對於
    各項行政措施包括道路設計、交通標誌、標線、號誌之設置
    與更動等事項，依據道路之地形情況、車行流量等因素為具
    體裁量、規劃，俾達到道路使用效能、維持交通秩序及保障
    道路使用人往來便利與安全之行政目的。而道路交通標誌、
    標線、號誌一經主管機關規劃設置後，除其有無效之情形外
    ，於依法變更前，人民即有遵守之義務，人民對於交通標誌
    、標線、號誌之規劃等行政措施如有意見，自應循正當管道
    向行政機關陳情、反應，尚不得自行審查設置是否得當或主
    觀決定是否遵行。則本件舉發違規路段之道路交通標誌、標
    線設置與匝道之設計既符合相關法律規範，係屬合法，如前
    所述，則原告若認舉發違規路段之標誌、標線設置或匝道設
    計有所不當，仍應向行政機關反應，尋求改正之方法，並由
    相關主管機關另為適當之處置，在相關主管機關修正前，除
    其顯有無效情形外，仍具效力而應為所有用路人遵守，不能
    因個人主觀上認為有何違法或不當之處，即率為違反規定再
    據以執為免責之事由。是原告此部分主張，於法自難採為撤
    銷原處分之理由。
(四)本件判決基礎已臻明確，兩造其餘攻擊防禦方法及訴訟資料
    ，經本院審核後，或與本案爭點無涉，或對於本件判決結果
    不生影響，爰無庸一一再加論述，爰併敘明。
(五)本件第一審裁判費新臺幣300元，應由敗訴之原告負擔，所
    以確定如主文第2項所示。
六、結論：原處分並無違誤，原告訴請撤銷為無理由，應予駁回
    。
中　　華　　民　　國　　111 　年　　11　　月　　15　　日
                  行政訴訟庭  法  官  楊志勇
上為正本係照原本作成。
如不服本判決，應於判決送達後20日內，向本院提出上訴狀，上
訴狀並應記載上訴理由，表明關於原判決所違背之法令及其具體
內容或依訴訟資料可認為原判決有違背法令之具體事實，並繳納
上訴費新臺幣750元。 其未表明上訴理由者，應於提出上訴後20
日內向本院補提理由書（上訴狀及上訴理由書均須按他造人數附
繕本），如逾期未提出上訴理由書者，本院毋庸再命補正，由本
院逕以裁定駁回上訴。
                              書記官  李懿淳
中　　華　　民　　國　　111 　年　　11　　月　　15　　日